臺灣臺南地方法院民事裁定
110年度補字第1016號
原      告  黃柏樺
訴訟代理人  沈昌憲律師
上列原告與被告黃振豪等間請求協同辦理法定空地證明事件，本
院裁定如下：
    主  文
原告應於收受本裁定後10日內，補繳第一審裁判費新臺幣17,335
元，逾期未繳，即駁回其訴。
    理  由
一、按訴訟標的之價額，由法院核定；核定訴訟標的之價額，以
    起訴時之交易價額為準；無交易價額者，以原告就訴訟標的
    所有之利益為準；以一訴主張數項標的者，其價額合併計算
    之。但所主張之數項標的互相競合或應為選擇者，其訴訟標
    的價額，應依其中價額最高者定之；訴訟標的之價額不能核
    定者，以民事訴訟法第466條所定不得上訴第三審之最高利
    益額數加10分之1定之，民事訴訟法第77條之1第1項、第2項
    、第77條之2第1項、第77條之12分別定有明文。
二、查本件原告訴之聲明第一項為：「被告應協同原告就所有坐
    落於臺南市○○區○○段000○0地號土地及被告所有同市區段000
    地號、766之1地號、766之2地號、766之4地號、766之5地號
    、766之6地號、766之7地號、766之8地號（臺南市政府69年
    南建局造字第08379號建造執照、70年南建局使字第00754號
    使用執照及69年南建局造字第09864號建造執照、70年南建
    局使字第02634號使用執照及70年南建局造字第06951號建造
    執照、71年南建局使字第02431號使用執照及72年南建局造
    字第02369號建造執照、73年南建局使字第00142號使用執照
    及70年南建局造字第06952號建造執照、72年南建局造字第0
    6302號建造執照、72年南建局使字第04459號使用執照）向
    臺南市政府申請法定空地分割證明，並解除對未分割前臺南
    市○○區○○段000地號土地之建築套繪管制」；訴之聲明第二
    項則為：「就未分割前臺南市○○區○○段000地號土地上之建
    物所有權人，應提供原告使用執照及其竣工圖說以供申請法
    定空地分割證明」；原告所請求事項均非對於親屬關係及身
    分上之權利有所主張，應屬財產權訴訟，而原告上開二項聲
    明之目的，均在以原告所有之臺南市○○區○○段000○0地號土
    地得申請法定空地分割證明而解除建築套繪管制，故其訴訟
    標的價額應該該土地因解除套繪管制可獲利益之數額為準；
    然依現有事證，無從認定原告因此所獲利益為何，原告復未
    陳明訴訟標的價額，應屬訴訟標的價額不能核定之情形，揆
    諸前開規定，此二項聲明之訴訟標的價額應各以現行上訴第
    三審之最高利益數額加10分之1即新臺幣（下同）165萬元定
    之。又上開第二項聲明，係為完臻辦理法定空地分割、解除
    套繪之目的，與第一項聲明於經濟上目的觀之，具有競合關
    係，是本件訴訟之訴訟標的價額應以上開二項聲明中最高者
    即165萬元定之，應徵第一審裁判費17,335元，茲依民事訴
    訟法第249條第1項但書之規定，限原告於收受本裁定送達7
    日內補繳，逾期不繳，即駁回其訴。
三、特此裁定。
中　　華　　民　　國　 110　　年　　12　　月　　15　　日
                  民事第二庭  法　官　張玉萱
以上正本係照原本作成。
如對本裁定關於核定訴訟標的價額部分抗告，應於裁定送達後10
 日內向本院提出抗告狀，並繳納抗告費新臺幣1000 元；關於命
補繳裁判費部分，不得抗告。
中　　華　　民　　國　　110 　年　　12　　月　　17　　日
                              書記官  鄭伊汝